【裁判字號】    98,審簡抗,6
【裁判日期】    980630
【裁判案由】    損害賠償 等
【裁判全文】
臺灣高雄地方法院民事裁定             98年度審簡抗字第6號
抗  告  人  甲○○
相  對  人  乙○○
            丙○○
抗告人與相對人間因損害賠償等事件，抗告人對於民國98年4 月
30日本院高雄簡易庭所為98年度雄簡字第153 號裁定提起抗告，
本院裁定如下：
    主  文
抗告駁回。
抗告費用由抗告人負擔。
    理  由
一、抗告意旨略以：不知原審何以新臺幣1,342,000 元此數額為
    訴訟標的價額，又因相對人訴諸頑強抗辯，並無懺悔反省之
    心，爰撤回原審關於登報道歉之請求等語。
二、按核定訴訟標的之價額，以起訴時之交易價額為準；又因非
    財產權而起訴者，徵收裁判費新臺幣3,000 元，於非財產權
    上之訴，並為財產權之請求者，其裁判費分別徵收之；又向
    第二審或第三審法院上訴，依第77條之13及第77條之14規定
    ，加徵裁判費5/10，分為民事訴訟法第77之1 條第1 項、第
    77條之14及第77條之16前段所明文。是法院於核定訴訟標的
    價額時，應以原告起訴請求法院裁判之聲明範圍為準，而上
    訴者應按上訴聲明依民事訴訟法第77條之13規定之徵收標準
    加徵5/10。
三、經查：抗告人於民國97年10月15日起訴時，原請求(一)相對人
    乙○○應給付抗告人新臺幣200,000 元。(二)相對人乙○○應
    修復門牌號碼高雄市○○區○○路182 號4 樓之6 房屋漏水
    狀態。(三)相對人乙○○應為道歉之表示。嗣於原審訴訟進行
    中，於97年12月24日具狀追加相對人丙○○為被告，並擴張
    訴之聲明為相對人乙○○、丙○○應連帶給付抗告人新臺幣
    450,00 0元。後再於98年4 月2 日原審言詞辯論期日擴張及
    變更為(一)相對人乙○○、丙○○應連帶給付抗告人1,450,00
    元。(二)相對人乙○○、丙○○應登報道歉等情，有抗告人起
    訴狀、追加被告狀及本院98年4 月2 日言詞辯論筆錄在卷可
    參。經原審以98年度雄簡字第153 號民事判決判准相對人丙
    ○○應給付抗告人新臺幣108,000 元，並駁回抗告人其餘請
    求。嗣抗告人不服於98年4 月28日提起上訴，雖未表明上訴
    聲明，惟依其民事聲明上訴狀中所載：「(二)至於判定本原告
    對被告者乙○○的告訴駁回一事，本原告人的質疑比上一個
    質疑更強烈和更具理由‧‧‧(四)貴方判定被告倆人，都不用
    向長期榮譽心和社會尊嚴受傷害的原告登報道歉‧‧‧認定
    本件原告所主張均僅涉及財產權之損害賠償而駁回原告要求
    被告登報道歉的主張，這一認定與原告原提理由顯有出入‧
    ‧‧」等語，自係對原審判決全部不服，其上訴裁判費自應
    依據原審所判決所認定不利於原告為計算。依上開說明，本
    件就登報道歉部分，認應徵收裁判費新臺幣4,500 元，又其
    餘不服部分即請求損害賠償數額新臺幣1,342,000 元（計算
    式1,450,000 －108,000 ＝1,342,000 元），據此計算第二
    審裁判費為新臺幣26,047元，並無不當。至於抗告人於抗告
    狀主張關於撤回原審關於登報道歉之請求，應向原審提出，
    再由原審就此部分重為核定上訴裁判費，並非本院審酌原審
    裁定是否違誤之事由。
四、據上論結，本件抗告為無理由，依民事訴訟法第436 條之1
    、第495 條之1 第1 項、第449 條第1 項、第95條、第78條
    ，裁定如主文。
中    華    民    國    98    年    6     月    30    日
                  民事第二庭  審判長法  官  陳嘉惠
                                    法  官  黃悅璇
                                    法  官  張維君
以上原本係照正本製作。
本裁定不得再抗告。
中    華    民    國    98    年    6     月    30    日
                                    書記官  林怡君


司法院資訊處製作；財團法人民間司法改革基金會備份。
